【裁判字號】    95,易,35
【裁判日期】    950508
【裁判案由】    竊盜
【裁判全文】
臺灣臺東地方法院刑事判決                95年度易字第35號
公  訴  人  臺灣臺東地方法院檢察署檢察官
被      告  丁○○
            戊○○
            乙○○
上列被告因竊盜案件，經檢察官提起公訴（95 年度偵字第462號
），嗣因被告就被訴事實為有罪之陳述，本院告知被告簡式審判
程序之旨，並聽取當事人之意見後，裁定改由受命法官獨任依簡
式審判程序進行，判決如下：
    主  文
丁○○結夥三人以上攜帶兇器竊盜，累犯，處有期徒刑捌月，扣
案之螺絲起子壹支沒收。
戊○○結夥三人以上攜帶兇器竊盜，處有期徒刑陸月，如易科罰
金，以參佰元折算壹日，緩刑貳年，扣案之螺絲起子壹支沒收。
乙○○結夥三人以上攜帶兇器竊盜，處有期徒刑陸月，如易科罰
金，以參佰元折算壹日，扣案之螺絲起子壹支沒收。
    事  實
一、丁○○前於民國89年間因竊盜案件，經臺灣基隆地方法院判
    處有期徒刑5月確定，於91年3 月3日執行完畢。乙○○甫因
    竊盜案件，經本院判處有期徒刑2月。
二、丁○○、乙○○猶不知悔改，與戊○○共同基於意圖為自己
    不法所有之犯意聯絡，於95年1月21日下午1時30分許，在臺
    東縣臺東市○○路○段477巷29弄2號、6號及8 號無人居住之
    國防部所有、臺東後備司令部管理三軍職務官舍警東新城1
    樓至5樓內，由丁○○持乙○○所有之螺絲起子1把拆卸該處
    之鋁門窗條46支、配電箱面板5面、喇叭鎖8個及無鎔絲斷電
    器2個等物品，戊○○及乙○○將上開物品置於麻布袋內，
    共同竊取由國防部所有、臺東後備司令部管理之上開物品。
    得手後由丁○○騎乘車牌號碼PTQ-222號重機車載運上開鋁
    門窗條，乙○○騎用車牌號碼TBX-840號輕機車載同戊○○
    後，載運上開配電箱面板、喇叭鎖及無鎔絲斷電器等物，前
    往變賣之際，於同日下午3時30分，行經臺東縣臺東市○○
    路○段104號巷口為警當場查獲，並扣得鋁門窗條46支、配電
    箱面板5面、喇叭鎖8個、無鎔絲斷電器2個（業經丙○○領
    回）及螺絲起子1支等物。
三、案經臺東縣警察局臺東分局報請臺灣臺東地方法院檢察署檢
    察官偵查起訴。
    理  由
一、按本件被告丁○○、戊○○及乙○○所犯之刑法第321 條第
    3款、第4款之罪，係死刑、無期徒刑、最輕本刑為3 年以上
    有期徒刑以外之罪，其於準備程序就前揭被訴事實為有罪之
    陳述，經法官告知簡式審判程序之旨，並聽取其與公訴人之
    意見後，本院認無不得或不宜改依簡式審判程序進行之處，
    爰依刑事訴訟法第273之1第1 項，裁定本件由受命法官獨任
    進行簡式審判程序，合先敘明。
二、上開犯罪事實，業據被告於警詢、偵查中及本院審理時迭次
    坦承不諱，核與丙○○於警詢中指訴失竊之情節相符，並有
    刑案現場照片8張、刑案案件現場圖及贓物認領保管單各1紙
    ，復有扣案螺絲起子1 支，附卷可證，足認被告自白核與事
    實相符。本件事證明確，被告之犯行洵堪認定，應予依法論
    科。
三、按刑法第321條第1項第3 款之攜帶兇器竊盜罪，係以行為人
    攜帶兇器竊盜為其加重條件，此所謂兇器，其種類並無限制
    ，凡客觀上足對人之生命、身體、安全構成威脅，具有危險
    性之兇器均屬之，且祇須行竊時攜帶此種具有危險性之兇器
    為已足，並不以攜帶之初有行兇之意圖或係被告所有為必要
    。核被告所為，均係犯刑法第321條第1項第3款、第4款之結
    夥3人以上攜帶兇器竊盜罪。被告3人間彼此有犯意之聯絡及
    行為之分擔，為共同正犯。另被告丁○○雖曾因竊盜案件，
    經臺灣基隆地方法院判處有期徒刑5月確定，於91年3月3日
    執行完畢，有臺灣高等法院被告前案紀錄表1 份在卷可按，
    其復於5 年內，再犯有期徒刑以上之本罪，為累犯，應依刑
    法第47條之規定，加重其刑。爰審酌被告丁○○素行不佳，
    前已因竊盜罪受有期徒刑之執行，猶不知悛悔，又再次竊取
    他人財物；被告乙○○患有心血管、腹積水等疾病，身體狀
    況不佳及獨立扶養3 歲女兒，甫因竊盜案件經本院判處有期
    徒刑2 月；被告戊○○需照顧患有慢性腎衰竭、糖尿病、貧
    血、泌尿道感染及右小腿截肢之母，及3 人犯罪手段、甫得
    手即為警查獲，對被害人所生之損害尚非重大、犯後已坦承
    犯行等一切情狀，分別量處如主文所示之刑，戊○○、乙○○部分併諭知易科罰金之折算標準，以示懲儆。末查，被告
    戊○○前未曾受有期徒刑以上刑之宣告，有臺灣高等法院被
    告前案紀錄表1 份在卷可稽，渠因一時失慮，致觸犯本件犯
    行，事後已坦承犯行，當有悔意，經此偵審程序併科刑之判
    決後，應知警惕而無再犯之虞，本院因認暫不執行其刑為當
    ，併予以宣告緩刑2 年，用啟自新。至被告持以行竊之螺絲
    起子1 支，為被告所有供犯本件竊盜犯行所用之工具，業據
    被告供認在卷，應依刑法第38條第1項第2款規定宣告沒收。
據上論斷，應依刑事訴訟法第273條之1第1項、第299條第1 項前
段，刑法第28條、第321條第1項第3款、第4款、第47條、第74條
第1款、第41條第1項前段、第38條第1項第2款，罰金罰鍰提高標
準條例第2條，判決如主文。
本案經檢察官甲○○到庭執行職務。
中    華    民    國    95    年    5     月    8     日
                  刑事第三庭    法  官  陳君鳳
以上正本證明與原本無異。
如不服本判決，應於判決送達後10日內向本院提出上訴狀（須附
繕本）。「切勿逕送上級法院」
                                書記官  洪月甚
中    華    民    國    95    年    5     月    8     日
附錄本案論罪科刑法條全文：
刑法第321條第1項第3款、第4款：
犯竊盜罪而有左列情形之一者，處6月以上、5年以下有期徒刑：
  三、攜帶兇器而犯之者。
  四、結夥三人以上而犯之者。


司法院資訊處製作；財團法人民間司法改革基金會備份。
